# 请教各位老师

提问人：13531394510 时间：2022-05-02 10:42:50
业务背景：A公司是一家做污水处理的公司（客户为水务局），其中一种业务模式为BO，约定运营期限为 3 年，若有中途因水务局原因停止运营，A公司需无条件帮忙拆除（设备为甲公司的），在以前年度审计时候，该部分固定资产税法上按照五年摊销，会计法按照 3 年摊销，现在两年半时候（ 21 年 4 月），设备已经拆除，这个时候以前确认的递延所得税资产应如何，在 21 年当期全部确认还是？希望各位老师及同仁指教。

回答人：chenyiwei
现在两年半时候（ 21 年 4 月），设备已经拆除，即此时该资产账面价值已经为零，如果计税基础（以 5 年摊销为基础计算的账面价值）也一并作为损失税前扣除，则期末无暂时性差异，此前累积的可抵扣暂时性差异对应的递延所得税资产应当予以转回处理，借记“所得税费用——递延所得税费用”。
如果税务上需在以后年度才能扣除，则递延所得税资产仍保留，但需谨慎关注在后续年度获得税前扣除的可能性，以及扣除当年预计有无足够多的应纳税所得额。